HABILIDADES TÉCNICAS

- Typescript / Javascript
- React.js
- Java
- JSON
- SQL
- MySQL
- Mui / Tailwind / Bootstrap
- HTMI
- CSS
- 0.1
- GitHub / GitLab
- Visual Studio Code
- Vite

HABILIDADES Blandas

- Gestión de tiempo
- Empatía
- Autodidacta
- Responsabilidad
- Dedicado
- Profesionalismo
- Trabajo en equipo

IDIOMAS

Español: NativoInglés: B1

CONTACTO

Teléfono: 961 229 4249

Correo: eduardo.mvisa@gmail.com

LinkedIn:

https://www.linkedin.com/in/edua

rdovisa/

GitHub: https://github.com/eduardovisa

EDUARDO MIGUEL VICTORIA SÁNCHEZ

SOFTWARE / WEB DEVELOPER

SOBRE MÍ

Uno de mis objetivos es desarrollar software cubriendo las necesidades y requisitos de los usuarios mediante mi conocimiento y experiencia. Mi otro objetivo es establecerme en una empresa en donde pueda seguir creciendo y aprendiendo de manera personal y profesionalmente.

EXPERIENCIA

CURSOS PREMED | JR FRONTEND DEVELOPER | DICIEMBRE 2022 - ABRIL 2023

 Desarrollo de una plataforma web de contenido educacional utilizando Vite con Typescript, MySQL y el control de código Git. Plataforma con logueo y roles para los diferentes usuarios.

ECOSUR | DESARROLLADOR DE APLICACIONES WEB | SEPTIEMBRE 2022 - DICIEMBRE 2022

 Creación de componentes web con React utilizando Typescript, GraphQL y GitLab para un proyecto de control escolar para posgrados hecho en Vite y

ÁMBAR ROJO STUDIOS | JR WEB DEVELOPER | AGOSTO 2022 - NOVIEMBRE 2022

 Desarrollo de páginas web con HTML, CSS y Bootstrap de acuerdo a los diseños proporcionados por los clientes.

GENERATION MÉXICO | JR FULL STACK DEVELOPER | ABRIL 2022 - JULIO 2022

 Desarrollo de un ecommerce de productos de madera junto a un equipo de trabajo utilizando tecnologías de Frontend y Backend como JavaScript, Java, MySQL y Bootstrap.

EDUCACIÓN

GENERATION MÉXICO | DESARROLLO JAVA FULL STACK | ABRIL 2022 - JULIO 2022

TECNOLÓGICO NACIONAL DE MÉXICO CAMPUS TUXTLA GUTIÉRREZ | ING. EN SISTEMAS COMPUTACIONALES | AGOSTO 2017 - DICIEMBRE 2021

COLEGIO DE BACHILLERES DE CHIAPAS | INFORMÁTICA | AGOSTO 2014 - DICIEMBRE 2017